ACORDAO-COMPLETO-2449680

ACÓRDÃO DE RELAÇÃO

ACÓRDÃO DE RELAÇÃO 602/2021 ATA 9/2021 - PLENÁRIO

Acórdão 602/2021-TCU-Plenário
Considerando que o presente processo trata de monitoramento das determinações proferidas pelo Acórdão 2880/2013-TCU-Plenário, ao apreciar a auditoria realizada sobre a administração do Tribunal Regional do Trabalho da 10ª Região (TRT-10) , no período de 14/3 a 3/6/2011, com o objetivo de verificar a conformidade de pagamentos efetuados a magistrados e servidores no aludido TRT-10;
Considerando que as determinações prolatadas pelos itens 9.3.3 a 9.3.8 do Acórdão 2880/2013-TCU-Plenário estariam relacionadas com a averbação do tempo de advocacia em face, apenas, da certidão da OAB, sem a efetiva comprovação, contudo, do recolhimento das respectivas contribuições previdenciárias;
Considerando, todavia, que o monitoramento dos aludidos itens do acórdão estaria temporariamente prejudicado, diante dos recursos interpostos contra o Acórdão 1435/2019-TCU-Plenário do TCU teria modificado o correspondente posicionamento sobre a suscitada matéria;
Considerando que, por intermédio do Acórdão 6.778, em 30/7/2019, a 2ª Câmara do TCU determinou o sobrestamento do processo até o trânsito em julgado do Acórdão 1435/2019-TCU-Plenário, e, posteriormente, em 22/4/2020, o Plenário do TCU proferiu o Acórdão 965/2020, renovando o referido sobrestamento, sem prejuízo, contudo, de determinar que a unidade técnica submetesse o feito ao Ministro-Relator no prazo de 180 (cento e oitenta) dias, diante do eventual transcurso desse prazo sem a superveniente decisão definitiva do TCU no recurso interposto contra o referido Acórdão 1435/2019-TCU-Plenário;
Considerando, assim, que, tendo expirado o aludido prazo de 180 dias fixado pelo aludido Acórdão 965/2020-TCU-Plenário sem a prolação, todavia, da superveniente decisão definitiva do TCU no recurso interposto contra o referido Acórdão 1435/2019-TCU-Plenário, a unidade técnica apresentou o seu parecer às Peças 237 a 239, no sentido de renovar o sobrestamento do feito;
Considerando, então, que seria necessária a renovação do suscitado sobrestamento em face da ausência, até o presente momento, da esperada decisão definitiva do TCU no recurso interposto contra o referido Acórdão 1435/2019-TCU-Plenário;
Os Ministros do Tribunal de Contas da União, reunidos em Sessão do Plenário, ACORDAM, por unanimidade, com fundamento no art. 143, inciso V, e 157, do Regimento Interno do TCU, aprovado pela Resolução nº 246, de 2011, e no art. 47 da Resolução TCU nº 259, de 2014, em determinar o sobrestamento do presente processo até o efetivo trânsito em julgado do Acórdão 1435/2019-TCU-Plenário, sem prejuízo, contudo, de determinar que a unidade técnica submeta o feito ao Ministro-Relator no prazo de 180 (cento e oitenta) dias, diante da eventual ausência da aludida decisão definitiva no recurso interposto contra o referido Acórdão 1435/2019-TCU-Plenário, além de, em sintonia com os pareceres emitidos neste processo, prolatar as providências abaixo indicadas:
1. Processo TC-Processo 000.688/2011-8 (AUDITORIA) 
	1.1. Responsáveis: Flávia Simões Falcão (CPF XXX.912.419-XX) ; Maria Coeli Cabral de Araújo (CPF XXX.095.501-XX) ; Marysol Bertolin Damasceno (CPF XXX.411.161-XX) ; Mário Macedo Fernandes Caron (CPF XXX.448.281-XX) e Ricardo Alencar Machado (CPF XXX.428.801-XX) .
	1.2. Órgão: Tribunal Regional do Trabalho da 10ª Região - DF-TO.
	1.3. Relator: Ministro-Substituto André Luís de Carvalho.
	1.4. Representante do Ministério Público: Procurador Marinus Eduardo De Vries Marsico.
	1.5. Unidade Técnica: Secretaria de Fiscalização de Pessoal (Sefip) .
	1.6. Representação legal:
	1.6.1. Moacir Akira Yamakawa (OAB/DF 1.937-A) , entre outros, representando Mário Macedo Fernandes Caron;
	1.6.2. Márcia Guasti Almeida (OAB/DF 12.523) , entre outros, representando Anna Keyla Moreira; e
	1.6.3. Tiago Cardoso Penna (OAB/MG 83.514) , entre outros, representando a Associação dos Magistrados do Trabalho da 10ª Região;
	1.7. Providências: 
	1.7.1. determinar o retorno do presente processo à unidade técnica para o cumprimento do presente sobrestamento do feito até o trânsito em julgado do Acórdão 1435/2019-TCU-Plenário ou até o transcurso do referido prazo de 180 (cento e oitenta) dias, ante a eventual ausência da aludida decisão definitiva no mencionado recurso; e
	1.7.2. enviar a cópia do presente Acórdão, com a cópia do parecer da unidade técnica, à administração do Tribunal Regional do Trabalho da 10ª Região (TRT-10) , para ciência.

Flávia Simões Falcão (CPF XXX.912.419-XX); Maria Coeli Cabral de Araújo (CPF XXX.095.501-XX); Marysol Bertolin Damasceno (CPF XXX.411.161-XX); Mário Macedo Fernandes Caron (CPF XXX.448.281-XX) e Ricardo Alencar Machado (CPF XXX.428.801-XX).

ACORDAO-COMPLETO-2528847

Acórdão de Relação 526/2022 - Plenário

Acórdão de Relação

ANDRÉ DE CARVALHO

RELATÓRIO DE AUDITORIA (RA)

Secretaria de Fiscalização de Pessoal (Sefip).